---
title: "Testanfragen mit fhircrackr zum Projectathon 2020"
author: "Thomas Peschel, Julia Gantner und Jens Przybilla"
date: "23 11 2020"
output: html_document
---

```{r setup, include=FALSE}
knitr::opts_chunk$set(echo = TRUE)
```

## Einleitung

Mit den hier abgelegten R-Skripten kann man auf dem bereitgestellten Testdatensatz unter dem Endpunkt   
"https://mii-agiop-3p.life.uni-leipzig.de/fhir/"   
Anfragen mit Hilfe des R-packages fhircrackr stellen und erhält im Ergebnis csv Tabellen zur weiteren Auswertung. Viele der Fragen sind schon bei den Anfragen mit FHIR-search formuliert worden.


## Test der R-Skripte auf eigenem Server
Sollen die R-Skripte auf dem eigenen Server getestet werden, dann muss in den einzelnen R-Skripten die Zeile in der der Endpunkt steht mit dem lokalen Server ersetzt werden.

```{r endpoint}
endpoint <- "https://mii-agiop-3p.life.uni-leipzig.de/fhir/"
```

## Starten der R-Skripte
Starten Sie das gewünschte R-Skript im R-Studio oder auf der Kommandozeile mit dem Befehl
Rscript --

